臺灣宜蘭地方法院刑事判決　　　　　　　　　　　　　　九十三年度訴字第六六號
　　公　訴　人　臺灣宜蘭地方法院檢察署檢察官
　　被　　　告　甲○○　男　三.
右列被告因毒品危害防制條例案件，經檢察官提起公訴（九十二年度毒偵字第九四０
號、九十三年度毒偵字第一三號），及併案審理（九十三年度毒偵字第二五七號、第
三三三號、第三五八號、第三八八號、第三九三號、第四八０號、第七二九號、第七
五四號、第八一五號、第八四四號、第九五九號、第九四五號、第九六０號、第一一
二六號、第一一三五號），被告就被訴事實為有罪之陳述，本院合議庭裁定由受命法
官獨任逕以簡式審判程序判決如左：
    主  文
甲○○連續施用第一級毒品，累犯，處有期徒刑貳年，扣案之第一級毒品海洛因參包
（合計淨重零點伍玖公克、包裝重零點伍捌公克）、注射針筒壹支及殘渣袋壹個（內
所含之第一級毒品海洛因殘渣，無法析離）均沒收銷燬之、注射針筒伍支均沒收。又
連續施用第二級毒品，累犯，處有期徒刑拾月。應執行有期徒刑貳年捌月。扣案之第
一級毒品海洛因參包（合計淨重零點伍玖公克、包裝重零點伍捌公克）及殘渣袋壹個
（內有第一級毒品海洛因殘渣）均沒收銷燬之、注射針筒伍支均沒收。
    事  實
一、甲○○（曾因竊盜案件，經臺灣高等法院以九十年度上易字第一六六二號判處有
    期徒刑十月確定，於九十一年七月二十八日執行完畢。）前因施用毒品案件，經
    本院依台灣宜蘭地方法院檢察署檢察官聲請以九十年度毒聲字第二九五號裁定送
    觀察、勒戒後，認無繼續施用毒品之傾向，由同署檢察官於民國九十年六月七日
    以九十年度毒偵字第六一九號、第六五七號、第七二一號、第八０六號、第八一
    八號為不起訴處分確定，仍不知悔改，復基於施用第一級毒品海洛因（以下稱海
    洛因）及第二級毒品安非他命（以下稱安非他命）之概括犯意，自九十二年九月
    初某日起至九十三年九月二十七日晚上止，連續在其宜蘭縣員山鄉○○路九十一
    號住處及員山鄉同樂村某友人不詳處所，先後以針筒注射之方式，施用海洛因多
    次，平均約二、三天施用一次；自九十二年九月初某日起至九十三年四月十八日
    上午止，連續在同前處所，以將安非他命放入玻璃球吸食器燒烤吸食煙霧之方式
    ，先後施用安非他命多次，施用期間不一定。
二、嗣於：
（一）為警九十二年九月二十四日下午三時五十分許，在其前揭住處查獲，並於同日
      下午三時三十分許採其尿液送驗發現有安非他命之陽性反應（見九十二年度毒
      偵字第九四０號警卷第七頁）；又經警於九十三年一月十日下午三時五十分許
      ，在其前揭住處查獲，並扣得海洛因一包（淨重０、０七公克，包裝重０、一
      五公克，見本院卷第二十五頁）及注射針筒一支，並於九十三年一月十日下午
      六時許採其尿液送驗發現有海洛因及安非他命之陽性反應（見九十三度毒偵字
      第一三號卷第二十九頁），嗣經本院依台灣宜蘭地方法院檢察署檢察官聲請以
      九十二年度毒聲字第六六一號裁定送觀察、勒戒後，認有繼續施用毒品傾向，
      嗣因毒品危害防制條例於九十二年七月九日修正公布並已於九十三年一月九日
      施行，而於九十三年二月九日將被告釋放。
（二）為警於九十三年一月四日上午十一時三十分許，在宜蘭縣員山鄉○○路與埤前
      路口處查獲，並於同日下午二時許採其尿液送驗發現有海洛因及安非他命之陽
      性反應（見九十三年度毒偵字第二五七號警卷第五頁）。
（三）為警於九十三年四月十日上午九時許，在宜蘭縣礁溪鄉○○路五十三號旁查獲
      ，並於同日下午二時三十分許許採其尿液送驗發現有海洛因及安非他命之陽性
      反應（九十三年度毒偵字第三三三號、第三八八號；見本院卷第四十三頁及九
      十三年度毒偵字第三八八號警卷第七頁）
（四）為警於九十三年四月十一日下午三時十分許，在宜蘭縣員山鄉○○路六十一巷
      五號前查獲，並於同日下午五時三十分許採其尿液送驗發現有海洛因及安非他
      命之陽性反應（見九十三年度毒偵字第三九三號警卷第五頁）。
（五）為警於九十三年四月十八日上午十一時三十分許，在宜蘭縣員山鄉○○○路路
      段查獲，並扣得內裝有海洛因之注射針筒一支（針筒有第一級第六項毒品海洛
      因成分殘留，見本院卷第八十三頁），嗣於同日下午一時五十分許採其尿液送
      驗發現有海洛因及安非他命之陽性反應（九十三年度毒偵字第三五八號，見本
      院卷第八十頁）。
（六）為警於九十三年五月六日下午四時許，在其前揭住處查獲，並於同日下午四時
      五十分許採其尿液送驗發現有海洛因之陽性反應（見九十三年度毒偵字第四八
      ０號警卷第三頁）。
（七）為警於九十三年六月二十二日中午十二時四十分許，在其前揭住處查獲，並於
      同日下午一時十七分許採其尿液送驗發現有海洛因之陽性反應（見九十三年度
      毒偵字第七二九號警卷第四頁）。
（八）為警於九十三年七月三十日晚間九時三十分許，在其前揭住處查獲，並於九十
      三年七月三十一日中午十二時五十二分許採其尿液送驗發現有海洛因之陽性反
      應（見九十三年度毒偵字第八一五號警卷第四頁）。
（九）為警於九十三年八月二日下午五時二十分許，在宜蘭縣宜蘭市○○街與環河路
      口查獲，並扣得注射針筒一支及海洛因一包（淨重０、二公克，包裝重０、二
      公克，見本院卷第一一九頁），嗣於同日晚上七時十分許採其尿液送驗發現有
      海洛因之陽性反應（九十三年度毒偵字第七五四號卷，見本院卷第一一七頁）
      。
（十）為警於九十三年八月三日晚間十一時許，定期調驗採其尿液送驗發現有海洛因
      之陽性反應（見九十三年度毒偵字第八四四號警卷第五頁）。
（十一）因另涉嫌竊盜罪嫌，經警於九十三年八月十八日晚間十一時許採其尿液送驗
        發現有海洛因之陽性反應（見九十三年度毒偵字第九五九號警卷第六頁）。
（十二）為警於九十三年九月十五日上午九時許，在宜蘭縣員山鄉○○○路四十九巷
        四十號查獲，並扣得海洛因一包（淨重０、三二公克，包裝重０、二三公克
        ，見本院卷第一七二頁），嗣於同日中午十二時四十分許採其尿液送驗發現
        有海洛因之陽性反應（九十三年度毒偵字第九四五號，見本院卷第一四八頁
        ）。
（十三）為警於九十三年九月十九日晚間九時五十分許，在宜蘭縣宜蘭市○○路九號
        前查獲，並扣得注射針筒一支、含海洛因之殘渣袋一只，嗣於同日晚間十時
        三十五許採其尿液送驗發現有海洛因之陽性反應（九十三年度毒偵字第九六
        ０號，見本院卷第一四四頁）。
（十四）為警於九十三年九月二十八日上午十時十分許，定期調驗採其尿液送驗發現
        有海洛因之陽性反應（見九十三年度毒偵字第一一三五號警卷第五頁）。
（十五）為警於九十三年九月二十日下午五時二十分許，在宜蘭縣宜蘭市○○路○段
        九十二號前查獲，並扣得注射針筒一支，嗣於同日下午六時二十分許採其尿
        液送驗發現有海洛因之陽性反應（見九十三年度毒偵字第一一二六號警卷第
        六頁）。
三、案經宜蘭縣警察局移送及宜蘭縣警察局宜蘭分局報告台灣宜蘭地方法院檢察署檢
    察官偵查起訴，及併案審理。
    理  由
一、右揭事實，業據被告於本院訊問時坦承不諱，並有被告尿液有安非他命陽性反應
    之慈濟大學濫用藥物檢驗中心檢驗總表一紙、有海洛因及安非他命陽性反應之慈
    濟大學濫用藥物檢驗中心檢驗總表六紙、有海洛因陽性反應之之慈濟大學濫用藥
    物檢驗中心檢驗總表九紙在卷可稽，並有注射針筒五支（其中一支含有海洛因殘
    留）、海洛因之殘渣袋一只、海洛因三包（合計淨重０、五九公克、包裝重０、
    五八公克）扣案可佐。又被告前因施用毒品案件，經本院依台灣宜蘭地方法院檢
    察署檢察官聲請以九十年度毒聲字第二九五號裁定送觀察、勒戒後，認無繼續施
    用毒品之傾向，由同署檢察官於民國九十年六月七日以九十年度毒偵字第六一九
    號、第六五七號、第七二一號、第八０六號、第八一八號為不起訴處分確定，有
    上開案件不起訴處分書及臺灣高等法院被告全國前案紀錄表在卷足參，復因施用
    毒品案件，經本院依台灣宜蘭地方法院檢察署檢察官聲請以九十二年度毒聲字第
    六六一號裁定送觀察、勒戒後，認有繼續施用毒品傾向，亦有臺灣宜蘭看守所附
    傾向證明書在卷足佐（見九十三年度毒偵字第一三號卷第二十四頁）。事證明確
    ，被告犯行洵堪認定。
二、按被告為本件犯行後，毒品危害防制條例業於九十二年七月九日經總統令公布修
    正全文，並於九十三年一月九日施行生效，關於初犯第一級或第二級毒品罪，經
    觀察、勒戒後，認無繼續施用毒品之傾向，經檢察官為不起訴處分後，五年內再
    犯施用第一級或第二級毒品之罪，經觀察、勒戒後，認有繼續施用毒品之傾向者
    ，依修正前毒品危害防制條例第二十條第三項規定，除執行強制戒治外，須依法
    追訴、審判；而依修正後毒品危害防制條例第二十三條規定，只要五年內再犯施
    用第一級或第二級毒品之罪，檢察官亦應依法追訴，因此無論依照修正前或修正
    後之規定，本件均得由檢察官依法追訴並由法院依法審判。再關於施用第一級或
    第二級毒品之刑罰規定，修正前後毒品危害防制條例不論條次、構成要件、法定
    刑度均無變更，是依刑法第二條第一項前段之規定，本件自應適用裁判時之新法
    即修正後之毒品危害防制條例，合先敘明。
三、核被告所為，係犯毒品危害防制條例第十條第一項、第二項之罪。其施用毒品前
    之持有第一、二級毒品之低度行為，業已分別為施用毒品之高度行為所吸收，均
    不另論罪。被告先後多次施用海洛因、安非他命之犯行，均時間緊接，犯罪構成
    要件相同，顯係出於概括之犯意為之，為連續犯，均應依刑法第五十六條連續犯
    之規定論以一罪，並加重其刑。又被告所犯施用第一級毒品及施用第二級毒品罪
    間，犯意各別，罪名不同，應分論併罰之。檢察官起訴書未論列部分及移送併案
    審理部分均與起訴之事實有連續犯之裁判上一罪關係，為起訴效力所及，本院自
    得併予審理，附此敘明。又被告前有事實欄所指之犯罪科刑及執行情形，有臺灣
    高等法院被告全國前案紀錄表在卷可查，其於有期徒刑執行完畢五年內，再犯有
    期徒刑以上之本罪，為累犯，應依法加重其刑，並遞加重之。爰審酌被告犯罪之
    動機、目的、手段，施用毒品之次數，及犯罪後尚能坦承犯行等一切情狀，各就
    其所犯二罪量處如主文所示之刑，並定其應執行之刑。扣案之白粉三包均含第一
    級第六項毒品毒品海洛因成分，合計淨重０、五九公克（合計包裝重０、五八公
    克），有法務部調查局鑑定通知書三紙存卷可考（見本院卷第二十五頁、第一一
    九頁、第一七二頁），針筒一支內含有第一級第六項毒品海洛因成分殘留，亦有
    法務部調查局鑑定通知書一紙存卷可考（見本院卷第八十三頁）及殘渣袋一個（
    內有海洛因之殘留），均屬違禁物，均應依毒品危害防制條例第十八條第一項前
    段之規定，不問屬於犯人與否，諭知沒收銷燬之，扣案之注射針筒五支，均係被
    告所有，且供其施用毒品所用之物，業據被告供明在卷，爰均依刑法第三十八條
    第一項第二款諭知沒收之
據上論斷，應依刑事訴訟法第二百七十三條之一第一項、第二百九十九條第一項前段
，毒品危害防制條例第十條第一項、第二項、第十八條第一項前段，刑法第十一條前
段、第五十六條、第四十七條、第三十八條第一項第二款、第五十一條第五款，判決
如主文。
本案經檢察官張鳳清到庭執行職務
中　　　華　　　民　　　國　　九十三　　年　　 十二 　　月　　 十六 　　日
                              臺灣宜蘭地方法院刑事第三庭
                                  法  官  林  楨  森
右正本證明與原本無異。
如不服本判決，應於判決送達後十日內，向本院提出上訴狀（應附繕本）
                                  書記官　謝　佩　欣
中　　　華　　　民　　　國　　九十三　　年　　 十二 　　月　　 十七 　　日
附錄本案論罪科刑法條全文：
毒品危害防制條例第十條
施用第一級毒品者，處六月以上五年以下有期徒刑。
施用第二級毒品者，處三年以下有期徒刑。
